臺灣高等法院刑事判決　　　　　　　　　　　　　九十三年度上易字第一二一０號
　　上　訴　人　臺灣臺北地方法院檢察署檢察官
　　上　訴　人
　　即　被　告　丙○○
　　選任辯護人　陳石山　律師
　　被　　　告　乙○○原名王.
右上訴人因被告竊盜等案件，不服臺灣臺北地方法院九十三年度易字第八二號，中華
民國九十三年六月十八日第一審判決（起訴案號：臺灣臺北地方法院檢察署九十一年
度偵字第一三０九九號），提起上訴，本院判決如左：
    主  文
原判決撤銷。
乙○○連續攜帶兇器竊盜，處有期徒刑拾月，小鉗子壹支沒收。
丙○○收受贓物，累犯，處有期徒刑柒月。
    事  實
一、乙○○基於意圖為自己不法所有之概括犯意，攜帶其所有具有客觀危險性可為凶
    器之藍色小鉗子一把，以該把鉗子剪斷腳踏車鎖頭之方式，於九十一年三月九日
    至同年月十六日間，在景安捷運站停車場竊得庚○○○之腳踏車一台，於九十一
    年三月中旬，在捷運公館站腳踏車停車區，竊得甲○○之腳踏車一台，於九十一
    年三月下旬，在捷運頂溪站腳踏車停車區竊得詹昭隆之腳踏車一台，於九十一年
    三月底，在松山火車站腳踏車停放區竊得丁○○之腳踏車一台，於九十一年三月
    間，在台北地區竊得不詳姓名之人之腳踏車一台，並將該五輛腳踏車騎至臺北市
    萬華區萬華火車站公園廣場內停放後，於同年四月三日上午六時四時四十分許去
    電丙○○，以載運每輛腳踏車工資二百元之價格，委請丙○○至萬華火車站公園
    廣場載運，丙○○於民國八十六年因竊盜案件，經台灣板橋地方法院以八十六年
    度易字第一九二六號判處有期徒刑七月，嗣經本院以八十六年度上易字第四○二
    三號撤銷原判決，改判有期徒刑八月確定，經送監執行，並於八十七年五月十九
    日因縮刑期滿而執行完畢，詎丙○○仍不知悔改，明知乙○○所交付之顏色及廠
    牌分別為：青綠色ＧＩＡＮＴ三二○型登山車、綠色及銀色相間ＭＥＲＩＤＡ八
    ○五型登山車、黑色功學社登山車、銀色ＧＩＡＮＴ淑女車、青綠色ＭＥＲＩＤ
    Ａ八○八ＤＸ登山車五輛腳踏車，均係由乙○○竊取得來之贓物，竟同意乙○○
    之委託，基於收受贓物之犯意，於九十一年四月三日上午七時，在臺北市萬華區
    萬華火車站公園廣場前，受乙○○之託以每輛腳踏車工資二百元之價格收受上開
    贓物，欲搬至車號ＣＯ─六一五三號自用小客車後，將之運往新竹地區銷贓，為
    現場埋伏員警當場查獲前開腳踏車五輛。
二、案經甲○○、丁○○訴由臺北市政府警察局信義分局報告臺灣臺北地方法院檢察
    署檢察官偵查起訴。
    理  由
一、訊據被告乙○○否認有前揭事實之犯行，辯稱是買來的云云，被告丙○○固坦承
    於運送五部腳踏車時為警查獲一節，惟矢口否認有收受贓物犯行，辯稱伊並不知
    道那些東西係是贓物云云。然查被告乙○○於警訊時承認當日被警方查獲之五輛
    腳踏車係其竊取的，於檢察官偵查時亦稱警訊實在，並稱其係帶老虎鉗剪斷鎖鍊
    竊取，於原審亦稱承認起訴之犯罪事實（見原審卷第六八頁）等，被告丙○○於
    警訊時亦稱腳踏車係被告乙○○行竊的等，證人即警員戊○○亦證稱被告乙○○
    當時有承認竊盜，且經被害人庚○○○、甲○○、丁○○及被害人詹昭隆之弟己○○證明確有失竊腳踏車之情事，復有贓物領據、相片及扣案之五輛腳踏車可證
    ，被告乙○○嗣於檢察官另行調查時稱只有一台是偷的或稱是檢來的或稱係買來
    的，於原審稱買來的等，並無積極之事證足資證明其此部分所述的與事實相符，
    且其經警方發現有台灣鐵路管理局寄送自行車六台之包裹票，其稱係在重新橋下
    向林阿吉買的，足見其把另案之情形當成是本件之情形，是其此部分之所述自無
    可採，又其稱係警員告知要照著警詢筆錄講就可以交保，此為證人即警員戊○○
    否認有此事實，且被告乙○○於交保後，在原審亦承認起訴之犯罪事實，是其此
    部分之所述亦無可信，又被告丙○○之部分，被告乙○○於警訊時稱警方查獲之
    五輛腳踏車都是其竊取的，被告丙○○是其請來載運腳踏車才被警方查獲，其以
    一輛車二百元請他載運，其與丙○○十幾年前就認識，因為都偷腳踏車才認識迄
    今，於檢察官偵查時稱被告丙○○幫我運到新竹銷贓，運到新竹火車站附近的大
    飯店，丙○○運送一台二百元等，足見被告丙○○明知被告乙○○要其載運之腳
    踏車係竊來之贓物，被告丙○○亦承認係被告乙○○打手機，約其在萬華火車站
    公園廣場載運腳踏車，而其在搬腳踏車要放進其紅色廂型車時當場被警員逮捕，
    復有被害人庚○○○、甲○○、丁○○及被害人詹昭隆之弟己○○證明確有失竊
    腳踏車之情事，並有贓物領據、相片及扣案之五輛腳踏車可證，被告二人前揭之
    所辯，無非卸責之詞，不足採信，本件事證明確，被告二人之犯行均堪認定。
二、核被告乙○○所為，係犯刑法第三百二十一條第一項第三款加重竊盜罪嫌，被告
    先後五次之竊盜犯行，時間緊接，所犯之罪名相同，顯係基於概括犯意反覆為之
    ，為連續犯，應依刑法第五十六條之規定，論以連續之一罪，並加重其刑，被告
    丙○○所為，係犯刑法第三百四十九條第一項之收受贓物罪。公訴人雖認為乙○○以載運每輛腳踏車工資二百元之價格，委請知悉上開腳踏車均為贓物之丙○○
    駕車至萬華火車站公園廣場，將上開竊得之腳踏車搬至車號車號ＣＯ─六一五三
    號自用小客貨車並載往新竹地區銷贓等情，認被告丙○○犯刑法第三百四十九條
    第二項搬運贓物罪嫌。然按刑法第三百四十九條第二項之搬運贓物罪之「搬運」
    係指搬移運送，而將贓物移離原所在地，而刑法第三百四十九條第一項之所謂「
    收受贓物」，乃指一切自他人手中取得或持有贓物之行為，凡與贓物罪有關，不
    合於搬運、寄藏、故買、牙保贓物之取得持有，均成立收受贓物罪。茲據同案被
    告乙○○供稱：當天伊有叫丙○○開車至萬華火車站幫忙載腳踏車到新竹，而當
    天正在搬的時候警察就過來了，所以並沒有將車子運送至目的地等語，與被告丙○○自承：九十一年四月三日查獲當天，只搬了一台，要搬第二台的時候警察就
    來了等語（分別見原審九十三年五月二十五日審判筆錄），可認被告乙○○所提
    供之贓物尚未搬離原所在地，自難論丙○○以搬運贓物罪，然本件起訴事實之社
    會基本事實同一，故起訴法條應予變更。又被告丙○○於民國八十六年因竊盜案
    件，經台灣板橋地方法院以八十六年度易字第一九二六號判處有期徒刑七月，嗣
    後經本院以八十六年度上易字第四○二三號撤銷原判決，改判有期徒刑八月確定
    ，經送監執行，並於八十七年五月十九日因縮刑期滿而執行完畢，此有被告全國
    前案紀錄表一件在卷可徵，其於刑之執行完畢五年之內再犯本件有期徒刑以上之
    罪，為累犯，應依刑法第四十七條規定加重其刑。
三、原審就被告乙○○部分就其說詞並無積極之事證足資證明其嗣後所稱之腳踏車係
    買來的與事實相符，而遽採其說詞為被告乙○○為無罪之諭知，尚有未洽，公訴
    人就此提起上訴，尚非無理由，應由本院就此部分予以撤銷改判，又被告丙○○
    部分，原審認其收受之贓物係被告乙○○購買而來，亦與事實不合，亦有未洽，
    被告丙○○提起上訴否認犯行，雖無理由，惟原判決此部分既有前揭可議之處，
    仍應由本院予以撤銷改判，爰審酌被告乙○○之素行、以及其動機、目的、手段
    、對被害人之損害及被告犯罪後之態度等一切情狀及審酌被告丙○○之素行、以
    及其動機、目的、手段、所收受贓物價值非鉅及犯後態度等一切情狀，分別量處
    如主文所示之刑，又扣案之大鎖四支、鑰匙五支、強力剪、一字起子及鉗子各一
    把，雖被告丙○○自承為其所有但非其供犯本罪所用之物，業據其於原審審理時
    供述甚明，故不另為沒收之諭知，小鉗子一把，為被告乙○○所有用供行竊之物
    ，依刑法第三十八條規定第一項第二款宣告沒收。
據上論斷，應依刑事訴訟法第三百六十九條第一項前段、第三百六十四條、第二百九
十九條第一項前段、第三百條，刑法第五十六條、第三百二十一條第一項第三款、第
三百四十九條第一項、第四十七條、第三十八條規定第一項第二款，罰金罰鍰提高標
準條例第一條前段判決如主文。
本案經檢察官陳文禮到庭執行職務。
中　　　華　　　民　　　國　　九十三　　年　　　十　　　月　　　五　　　日
                              臺灣高等法院刑事第十七庭
                                  審判長法  官  陳  正  雄
                                        法  官  許  錦  印
                                        法  官  許  宗  和
右正本證明與原本無異。
不得上訴。
                                        書記官  沈  秀  容
中　　　華　　　民　　　國　　九十三  　年　　　十  　　月　　　十四  　日
附錄：本案論罪科刑法條全文
中華民國刑法第三百二十一條
犯竊盜罪而有左列情形之一者，處六月以上、五年以下有期徒刑：
一  於夜間侵入住宅或有人居住之建築物、船艦或隱匿其內而犯之者。
二  毀越門扇、牆垣或其他安全設備而犯之者。
三  攜帶兇器而犯之者。
四  結夥三人以上而犯之者。
五  乘火災、水災或其他災害之際而犯之者。
六  在車站或埠頭而犯之者。
前項之未遂犯罰之。
中華民國刑法第三百四十九條第一項
收受贓物者，處三年以下有期徒刑、拘役或五百元以下罰金。
